臺灣臺北地方法院刑事判決　　　　　　　94年度簡上字第20號
　　上　訴　人
　　即　被　告　乙○○
　　　　　　　　　　　　　樓
上列上訴人因竊盜案件，不服本院九十三年度簡字第三０四九號
，中華民國九十三年十二月二十二日第一審刑事簡易判決（檢察
官聲請簡易判決處刑案號：台灣台北地方法院檢察署九十三年度
偵字第一九六五八號），提起上訴，本院管轄之第二審合議庭判
決如下：
    主  　文
上訴駁回。
    犯罪事實
一、乙○○基於意圖為自己不法之所有犯意，於民國九十三年十
    一月三日下午一時三十分許，在台北市○○區○○路一段五
    十一巷二號二樓之「丙○○○○○」內，佯裝欲購買天鐵，
    要求店員甲○○○將已上鎖之玻璃展示櫃內之天鐵拿出以供
    其觀賞，甲○○○遂應其要求打開上開展示櫃，取出乙○○
    所指之天鐵一個以供其觀賞，乙○○則趁甲○○○在櫃檯旁
    整理商品不注意之際，徒手將該天鐵竊取置於其褲子之右口
    袋中，適為甲○○○當場發現，甲○○○即跑出櫃檯欲攔住
    乙○○，乙○○乃以背包擋住其口袋，甲○○○直接伸手拿
    出乙○○口袋內之天鐵，並將店內鐵門拉下，報警處理而知
    上情。
二、案經台北市政府警察局大安分局移送台灣台北地方法院檢察
    署檢察官偵查後聲請以簡易判決處刑。
    理    由
一、被告乙○○在本院審理中固承認有於上開時地，請甲○○○
    打開展示櫃觀看天鐵之事實，惟矢口否認有何竊盜犯行，辯
    稱：我沒有偷店內的東西，我口袋裡的天鐵是我自己在士林
    夜市買的，並不是店內的商品，當時是我主動從口袋拿出天
    鐵，不是甲○○○到我口袋裡拿的云云，茲將本院認定上訴
    人即被告有為前開犯行之證據分述于后：
  (一)、證人即於前述時間在丙○○○○○擔任店員甲○○○之證
      述：
    1.證人甲○○○於警詢時基於證人地位所為之證述，為被告
      以外之人於審判外之言詞陳述，依刑事訴訟法第一百五十
      九條第一項之規定，原則上不具證據能力；惟證人於本院
      九十四年四月六日審理時，已基於證人地位、經合法具結
      、並在賦予被告對質詰問機會之情形下，在本院公判庭為
      證述，且其本院審理中供述之內容與其之前在警詢時所為
      供述內容相同（詳後述），在本件訴訟上，本院當認其在
      本院審判中所為前開供述，在理論上屬於「較好的證據」
      ，而認為其前開在本院審理時所為之供述有證據能力（王
      兆鵬教授著刑事訴訟法講義(二)一書第二六一頁，二００三
      年四月二版第一刷參照）。
    2.證人甲○○○於本院九十四年四月六日審理時證稱：
      九十三年十一月三日我在丙○○○○○負責看店，被告當
      天去店裡看天鐵的東西，我們本來是放在玻璃展示櫃有鎖
      起來，被告叫我打開玻璃展示櫃之抽屜拿出來給他看。然
      後他拿在手上看很久，我在櫃台裡面，因為被告有左右張
      望，所以我懷疑被告，我在櫃台裡面低下頭來整理別的東
      西，然後我就親眼看到被告把手上我拿給他的天鐵放在口
      袋裡面。且被告放天鐵進去，口袋有零錢發出聲音，我就
      跑出櫃台把他給抓住。當時公司裡面只有我跟一個店員在
      ，我要叫男店員過來幫我，打電話給老闆娘，被告就拉住
      我不讓我打電話，被告一直拜託我不要打電話，要賠我錢
      。這個天鐵價值約一萬多元台幣，由於天鐵是老闆在西藏
      買的所以沒有證明文件等語（本院審判筆錄參照）。
    3.由證人甲○○○上開證述內容可知，由於被告在店內即左
      右張望，使證人甲○○○早有警覺而注意被告之一舉一動
      ，故其親眼看到被告將天鐵置入自身口袋等情，是被告辯
      稱口袋內之天鐵為其所有，且購買於士林夜市云云，顯不
      足採，況證人亦明白陳述當時被告曾表示要賠錢了事，請
      求證人甲○○○不要報警處理，若被告口袋內之天鐵屬於
      自己所有，何以當時表示願意賠錢，但求證人不報警處理
      ，顯與常情相悖，足見其辯解不足採信。
  (二)、此外，復有甲○○○為領回其所失竊之前開物品所立具之
      贓物認領保管收據一紙（偵查卷第十六頁參照）及店內展
      示櫃之照片一禎（偵查卷第十七頁參照）附卷足憑。
  (三)、綜上所述，堪認上訴人確有於上開時地竊取天鐵之行為，
      本件事證明確，上訴人所為上開辯解，顯為事後卸責之詞
      ，不足採信，故上訴人之犯行堪以認定。
二、核上訴人即被告乙○○所為，係犯刑法第三百二十條第一項
    之竊盜罪。原審以被告前開犯行之事證明確，依刑法第三百
    二十條第一項、第四十一條第一項前段及罰金罰鍰提高標準
    條例第一條前段、第二條規定，量處被告有期徒刑三月，並
    諭知易科罰金之折算標準，其認事、用法及量刑均尚稱妥適
    ，被告上訴意旨仍執前詞，指摘原判決不當，為無理由，應
    予駁回。
據上論斷，應依刑事訴訟法第四百五十五條之一第一項、第三項
、第三百六十八條，判決如主文。
本案經檢察官游儒倡到庭執行職務。
中　　華　　民　　國　　94　　年　　5 　　月　　26　　日
　　　　　　　　　刑事第九庭審判長法　官  葉建廷
                                  法  官  林怡秀
                                  法  官　葉珊谷
以上正本證明與原本無異。
不得上訴。
　　　　　　　　　　　　　　      書記官　顏淑華
中　　華　　民　　國　　94　　年　　5 　　月　　26　　日
